【裁判字號】    92,重訴,47
【裁判日期】    921001
【裁判案由】    返還房屋等
【裁判全文】
臺灣基隆地方法院民事判決                          九十二年度重訴字第四七號
    原      告  台灣航業股份有限公司
    法定代理人  己○○
    訴訟代理人  甲○○律師
    被      告  丙  ○        .
    訴訟代理人  丁○○        .
    被      告  乙○○        .
    訴訟代理人  戊○○        .
右當事人間請求返還房屋事件，本院判決如左：
    主    文
被告應將坐落基隆市○○區○○段一小段四地號土地上二九五建號建物即門牌號碼基
隆市○○路三之二號房屋遷讓交還原告。
訴訟費用由被告負擔。
本判決於原告以新臺幣壹佰肆拾貳萬元為被告供擔保後，得為假執行。
    事    實
甲、原告方面：
一、聲明：求為判決如主文第一項所示，並聲明願供擔保聲請宣告假執行。
二、陳述：查坐落基隆市○○區○○段一小段四地號土地及其上門牌號碼基隆市○○
    路三之二號房屋（以下簡稱系爭房屋）係原告所有，被告丙○父親單福官生前任
    職原告公司，而獲配住系爭房屋。嗣單福官於民國六十六年十二月十六日退休，
    並已經過世，依借貸之目的，當然視為使用業已完畢，借貸關係既已消滅，其本
    人及其他居住之人自無權居住使用，系爭房屋現為被告無權占有，為此依民法第
    七百六十七條所有物返還請求權請求被告返還系爭房屋。
三、證據：提出建物所有權狀、土地登記簿謄本、房屋稅繳款書影本各一件、建物登
    記謄本一件。
乙、被告方面：
一、聲明：求為判決駁回原告之訴。
二、陳述：原告請求被告返還系爭房屋應事先開會協調，將全部宿舍同時處理，並應
    補償被告之損失，如果其他占用宿舍之人均搬離，被告必會搬離。
三、證據：新聞紙影本一紙。
    理    由
一、原告主張系爭房屋及所坐落土地為原告所有，被告丙○父親單福官因在原告公司
    任職關係，獲配住系爭房屋，嗣單福官於六十六年十二月十六日退休，並已經過
    世，現為被告占用等事實，業據其提出與所述相符之建物所有權狀、土地登記簿
    謄本影本各一件、建物登記謄本一件為證，且為被告所不爭執，應堪認為真正。
二、按所有人對於無權占有或侵奪其所有物者，得請求返還之，民法第七百六十七條
    前段定有明文。本件原告為系爭房屋之所有權人，被告所辯上開理由均非得占有
    使用系爭房屋之合法正當權源，自屬無權占有，從而原告基於民法第七百六十七
    條前段之規定，訴請被告遷讓並返還系爭房屋予原告，即屬有據，應予准許。
三、原告陳明願供擔保以代釋明聲請宣告假執行，核無不合，爰酌定相當擔保金額，
    准予宣告假執行。
據上論結，本件原告之訴為有理由，依民事訴訟法第八十五條第一項前段、第三百九
十條第二項，判決如主文。
（本件言詞辯論終結期日為九十二年九月十日）
中      華      民      國    九十二    年      十      月      一      日
~B臺灣基隆地方法院民事庭
~B    法      官  陳湘琳
右為正本係照原本作成。
對於本判決如有不服，須於判決送達後二十日內，向本院提出上訴書狀，上訴於臺灣
高等法院，並按他造當事人之人數附具繕本。
中      華      民      國    九十二    年      十      月      一      日
~B    法院書記官  許世賢


司法院資訊處製作；財團法人民間司法改革基金會備份。
